臺灣屏東地方法院民事裁定　　　　　 110年度消債更字第38號
聲　請　人
即 債務 人　姜立涵　


代　理　人　郭蔧萱律師
上列當事人因消費者債務清理事件聲請更生，本院裁定如下：
    主  文
債務人姜立涵自民國110 年10月12日中午12時起開始更生程序。
命司法事務官進行本件更生程序。
    理  由
一、按債務人不能清償債務或有不能清償之虞；且無擔保或無優
    先權之本金及利息債務總額未逾新臺幣（下同）1,200 萬元
    者，於法院裁定開始清算程序或宣告破產前，得向法院聲請
    更生；又法院開始更生程序之裁定，應載明其年、月、日、
    時，並即時發生效力，復為消債條例第3 條、第42條第1 項
    、第45條第1 項所明定。次按法院裁定開始更生或清算程序
    後，得命司法事務官進行更生或清算程序，必要時得選任律
    師、會計師或其他適當之自然人或法人一人為監督人或管理
    人，消債條例第16條第1 項亦有明文。
二、本件聲請意旨略以：聲請人積欠債務達1,144,279 元，有不
    能清償之情事，曾於110 年3 月間依消債條例向最大債權銀
    行臺灣銀行商業銀行股份有限公司請求共同協商債務清償方
    案，惟協商不成立。且聲請人無擔保或無優先權之債務總額
    未逾1,200 萬元，復未經法院裁定開始清算程序或宣告破產
    ，爰依法聲請更生等語。
三、聲請人所主張之上開事實，業據其提出與所述相符之財產及
    收入狀況說明書、全國財產稅總歸戶財產查詢清單、財政部
    南區國稅局107 至108 年度綜合所得稅各類所得資料清單、
    債權人清冊、財團法人金融聯合徵信中心當事人查詢個人資
    料（信用報告）回覆書及勞工保險被保險人投保資料表等件
    為證，並有本院調解程序筆錄可參。經查：
㈠、關於聲請人現在收入部分，聲請人現任職於明徽企業股份有
    限公司，其110 年1 至3 月之薪資分別為24,925元、24,708
    元、27,683元，有薪資明細袋可參，爰以聲請人提出共3 個
    月之薪資平均計算，聲請人所得平均為25,772元【計算式：
    （24,925＋24,708＋27,683）÷3 ＝25,772】，另聲請人每
    月領有租金補助2,600 元，業據其提出領取補助存摺影本為
    證，則聲請人現在每月收入應為28,372元（計算式：25,772
    ＋2,600 ＝28,372）。至聲請人之支出部分，聲請人主張其
    每月必要支出15,946元，雖未提出全部單據供本院審酌，惟
    與依消債條例第64條之2 第1 項規定，以110 年衛生福利部
    公告臺灣省每人每月最低生活費之1.2 倍計算之數額15,946
    元相符，應屬確實。又聲請人育有未成年子女2 名，分別現
    年6 歲、2 歲，其等108 、109 年均無所得，名下均無財產
    ，其中6 歲之女在學中，有戶籍謄本、108 至109 年度綜合
    所得稅各類所得資料清單、全國財產稅總歸戶財產查詢清單
    、在學證明單可參，堪認均有受聲請人扶養之必要。而上開
    扶養義務人應由聲請人及其前配偶共同負擔，是依消債條例
    第64條之2 第2 項規定，以上開最低生活費1.2 倍計算，聲
    請人應負擔之扶養費為15,946元（計算式：15,946×2 ÷2
    ＝15,946），則聲請人主張低於上開金額之扶養費7,000 元
    ，亦足採信。
㈡、基上，聲請人每月收入扣除必要支出費用後，僅餘5,426 元
    （計算式：28,372－15,946－7,000 ＝5,426 ）。而聲請人
    積欠之無擔保及無優先權債務本金已達496,026 元，亦有前
    引聯徵中心資料可考，若加計利息則顯然更高，堪認聲請人
    確有不能清償債務或有不能清償之虞之情形，而有更生之原
    因。此外，復查無聲請人有消費者債務清理條例第6 條第3
    項、第8 條或第46條各款所定駁回更生聲請之事由存在，則
    聲請人聲請更生，應屬有據。
四、綜上，聲請人聲請更生，為有理由，依首開法條規定，爰裁
    定如主文第一項所示，並命司法事務官進行本件更生程序。
中    華    民    國   110    年    10    月    12    日
                  民事庭  法  官  曾吉雄
上為正本係照原本作成。
不得抗告。
中    華    民    國   110    年    10    月    12    日
                          書記官  潘豐益